【裁判字號】    97,消債更,391
【裁判日期】    981029
【裁判案由】    更生事件
【裁判全文】
臺灣新竹地方法院民事裁定           97年度消債更字第391號
聲  請  人  甲○○
代  理  人  戴愛芬律師
上列當事人聲請消費者債務清理事件，本院裁定如下：
    主  文
債務人甲○○自中華民國九十八年十月二十九日下午四時起開始
更生程序。
命司法事務官進行本件更生程序。
    理  由
一、按債務人對於金融機構因消費借貸、自用住宅借款、信用卡
    或現金卡契約而負債務，在聲請更生或清算前，應提出債權
    人清冊，以書面向最大債權金融機構請求協商債務清償方案
    ，並表明共同協商之意旨，消費者債務清理條例第151條第1
    項定有明文。次按，債務人不能清償債務或有不能清償之虞
    者，得依本條例所定更生或清算程序，清理其債務，消費者
    債務清理條例第3條定有明文。再按，法院開始更生程序之
    裁定，應載明其年、月、日、時，並即時發生效力，消費者
    債務清理條例第45條第1項定有明文。末按，法院裁定開始
    更生或清算程序後，得命司法事務官進行更生或清算程序，
    必要時得選任律師、會計師或其他適當之自然人或法人一人
    為監督人或管理人，消費者債務清理條例第16條第1項定有
    明文。
二、本件債務人主張：其有不能清償債務情事，曾於民國（下同
    ）95年5 月9 日以書面向最大債權銀行中國信託商業銀行股
    份有限公司請求共同協商債務清償，每月需償還新臺幣（下
    同）31,081元、利率0 ％、共分120 期等條件，當時之每月
    平均薪資約為45,000元，聲請人尚可維持生活。然於96年4
    月間因原任職公司業務縮減，遭公司資遣裁員，頓時無任何
    工作收入，嗣後雖於96年5 月找到工作，然其收入平均僅約
    為27,051元，低於前協商金額，然聲請人仍勉力履行繳納協
    商款項至96年11月，終至無法繼續償還借款而毀諾，故聲請
    人確係因客觀上有不可歸責於己之事由，致履行上開協商顯
    有重大困難，而非惡意不履行協商，且其無擔保或無優先權
    之債務總額未逾1,200 萬元，復未經法院裁定開始清算程序
    或宣告破產，爰向本院聲請更生等語。
三、經查：（一）債務人所主張之上開事實，業據提出聯徵中心
    綜合信用報告正本、債權人清冊、財產及收入狀況說明書、
    全戶戶籍謄本資料、95年及96年綜合所得稅各類所得資料清
    單、薪資證明、離職證明書為證；（二）債務人於系爭協商
    後仍致力還款數期嗣又因遭到原任職公司資遣裁員，此有上
    開離職證明書在卷可按，債務人95年5 月9 日與債權銀行達
    成協商時，債務人該年度之全年所得為511,909 元，96年度
    全年收入為304,465 元，有債務人提出之95年及96年綜合所
    得稅各類所得資料清單在卷可稽，95年平均每月收入約
    42,660 元 ，96年度每月收入約25,372元，另由債務人所提
    出97年8 月至10月之薪資明細表觀之，期間平均月收入約為
    25,668元，其每收入較95年間協商時減少一萬餘元，其每月
    還款31,081元顯有困難，實不足以履行當初協商還款之條件
    ，是發生毀諾而無法履行該協商方案，具不可歸責之事由尚
    屬可信；（三）此外，又查無債務人有消費者債務清理條例
    第6 條第3 項、第8 條或第46條各款所定駁回更生聲請之事
    由存在，則債務人聲請更生，應屬有據，爰裁定如主文第一
    項所示，並依上開規定裁定命司法事務官進行本件更生程序
    ，如主文第二項所示。
四、依首揭法條裁定如主文。
中    華    民    國    98    年    10    月    29    日
              民事第一庭    法      官  陳順珍
上為正本係照原本作成。
本件不得抗告。
本裁定已於98年10月29日下午4時公告。
中    華    民    國    98    年    10    月    29    日
                            書  記  官  陳筱筑


司法院資訊處製作；財團法人民間司法改革基金會備份。
